【裁判字號】    89,南簡上,58
【裁判日期】    890804
【裁判案由】    違反著作權法
【裁判全文】
臺灣臺南地方法院刑事判決                        八十九年度南簡上字第五八號
    上  訴  人
    即  被  告  乙○○
右列上訴人因違反著作權法案件，不服本院台南簡易庭八十九年度南簡字第八八號中
華民國八十九年二月二十九日第一審判決（聲請簡易處刑判決案號：八十八年度偵字
第一四六九二號），提起上訴，本院管轄之第二審合議庭判決如左：
    主  文
原判決撤銷。
乙○○以明知為侵害著作權之物意圖營利而交付之方法侵害他人之著作權，處有期徒
刑伍月，如易科罰金以佰元折算壹日。緩刑貳年。
    事  實
一、乙○○係位於台南市○○路○段一四七號「景昌銀樓」之負責人。明知其透過王
    敬忠（另案偵查中）向不詳地下工廠所購買之Ｅ型系列黃金飾品是甲○○○享有
    著作權之產品，竟未經著作權人之合法授權及同意，於民國八十八年十月份，購
    入侵害甲○○○著作權之仿冒Ｅ型系列黃金飾品手鍊一條、墜飾一個，在其所經
    營之景昌銀樓內意圖販賣而陳列，並於八十八年十一月十八日以新台幣（下同）
    八千五百元，出售交付上揭Ｅ型黃金手鍊及墜飾各一個予劉紹偉。
二、案經甲○○○訴由台灣台南地方法院檢察官檢察官偵查起訴。
    理  由
一、訊據被告乙○○對右揭販賣之事實坦承不諱，惟辯稱：不知該金飾是告訴人享有
    著作權之物云云。經查：Ｅ型系列黃金飾品為告訴人甲○○○於八十六年間創作
    完成，曾繳交產品設計圖及成品，於八十六年十月至十二月間，參加世界黃金協
    會企劃之「情牽金生純金首飾」系列推廣活動，獲選為該活動之推廣宣傳品，此
    有該協會八十九年五月九日世字第００二號函、廣告樣張、報紙各一紙在卷足憑
    ，該立體純金手飾之著作權確係告訴人享有堪可認定。而被告出售交付給劉紹偉
    之手鍊一條、墜飾一個，核與上揭告訴人享有著作權之Ｅ型系列黃金飾品完全相
    同，此有告訴人提出劉紹偉購得之仿冒金飾及正品經本院當庭勘驗無誤，並有照
    片四幀在卷可按。查告訴人在八十八年十月間，發現被告店中陳列侵害其著作權
    之金飾，乃於八十八年十月二十五日發存證信函予被告，希其停止侵害行為，被
    告亦自承收受該存證信函，惟被告於八十八年十一月十八日、八十八年十一月二
    十二日（本次未完成交易）仍出售仿冒金飾給告訴人指派前往搜證之人員劉紹偉
    ，此有存證信函一紙、保證書二紙、發票二紙、訂貨單一紙在卷可資佐證，足認
    被告確知出售交付者，為侵害告訴人著作權之物。被告所辯不足採信，本件事證
    明確，被告犯行洵堪認定。
二、被告意圖營利而交付明知為侵害他人著作權之物，屬侵害著作權行為（著作權法
    第八十七條第一項第二款參照），核其所為，係犯著作權法第九十三條第三款之
    罪。雖公訴人另認被告自八十八年十月份起，亦有販入仿冒Ｅ型系列黃金飾品，
    而於其所經營之銀樓內意圖營利而陳列，販賣予劉紹偉以外之不特定人，被告此
    部分亦涉同上條款罪之連續犯云云，惟按犯罪事實應依證據認定之，無證據不得
    推定其犯罪事實，刑事訴訟法第一百五十四條訂有明文。經查，僅被告僅坦承販
    入仿冒金鍊、墜飾後，在八十八年十一月十八日出售交付劉紹偉一次，第二次接
    受劉紹偉之訂金，但買賣尚未完成（本條款罪名，不處罰未遂），此外查無其他
    犯罪證據足認被告有販賣仿冒金飾予不特定人之事實。公訴人此部分所起訴之犯
    罪事實，不能證明被告犯罪，惟公訴人認此部分與前揭論罪部分有連續犯之裁判
    上一罪之關係，爰不另為無罪之諭知。原審予被告論罪科刑固非無見，惟被告僅
    出售交付侵害告訴人著作權之金飾予劉紹偉一次，並無連續販賣之事實，原判決
    犯罪事實引用檢察官聲請簡易判決處刑書之記載，認被告有連續販賣仿冒金飾予
    不特定人，尚有未洽。上訴人上訴指僅販賣一次、量刑過重，應認為有理由，自
    應由本院撤銷改判之。爰審酌被告犯罪之動機、目的、手段、所生危害、販賣次
    數、犯罪後坦承不諱態度良好等一切情狀，量處如有期徒刑伍月，並諭知易科罰
    金之折算標準。又被告未曾受有期徒刑以上刑之宣告，此有台灣高等法院被告全
    國前案紀錄、台灣台南地方法院檢察署刑案資料查註紀錄表可稽，其因一時失慮
    致觸刑章，經此次偵、審程序及科刑之教訓後，當知所警惕，信無再犯之虞，且
    被告已與告訴人達成民事和解，此有和解書一紙在卷足憑，並經告訴人到庭陳明
    ，本院因認所宣告之刑，以暫不執行為適當，爰予宣告緩刑貳年，用資兼顧，並
    勵自新。
三、據上論斷，應依刑事訴訟法四百五十五條之一第一項、第三項、第三百六十九條
    第一項前段、第三百六十四條、第二百九十九條第一項前段，著作權法第八十七
    條第一項第二款、第九十三條第三款，刑法第十一條前段、第四十一條、第七十
    四條第一款，罰金罰鍰提高標準條例第二條，判決如主文。
本案經檢察官張益昌到庭執行職務。
中    華    民    國      八十九    年      八        月        四      日
                              臺灣臺南地方法院刑事第四庭
                                  審判長法  官  張  意  聰
            法  官  楊  惠  芬
                                        法  官  張  麗  娟
本件不得上訴
右正本證明與原本無異
                                        書記官  陳  怡  吟
中    華    民    國      八十九    年      八        月        四      日
附錄法條：
著作權法第八十七條第一項第二款
  有下列情形之一者，除本法另有規定外，視為侵害著作權或製版權：
  二、明知為侵害著作權或製版權之物而散布或意圖散布而陳列或持有或意圖營利而
      交付者。
著作權法第九十三條第三款
  有下列情形之一者，處二年以下有期徒刑，得併科新臺幣十萬元以下罰金：
  三、以八十七條各款方法之一侵害他人之著作權者。


司法院資訊處製作；財團法人民間司法改革基金會備份。
